【裁判字號】    96,易,3307
【裁判日期】    970123
【裁判案由】    竊盜
【裁判全文】
臺灣板橋地方法院刑事判決              96年度易字第3307號
公  訴  人  臺灣板橋地方法院檢察署檢察官
被      告  丙○○
上列被告因竊盜案件，經檢察官提起公訴（96年度偵字第23003
號），被告於準備程序中為有罪之陳述，經裁定進行簡式審判程
序審理，本院判決如下：
    主    文
丙○○竊盜，累犯，處拘役拾日，如易科罰金，以新臺幣壹仟
元折算壹日；又竊盜，累犯，處拘役拾日，如易科罰金，以新
臺幣壹仟元折算壹日；應執行拘役伍拾日，如易科罰金，以新臺
幣壹仟元折算壹日。
    事    實
一、丙○○有竊盜前科，於民國93年間，又因竊盜案，經臺灣高
    等法院以94年度上訴第246 號判決判處有期徒刑1 年2 月確
    定；復於94年間，因竊盜案件，經臺灣台北地方法院以94年
    度易字第664 號判決判處有期徒刑1 年確定；前開2 案所處
    徒刑經接續執行，於96年1 月29日縮短刑期執行完畢；再於
    96年間，因竊盜案件，經本院以96年度易字第1195號判決判
    處有期徒刑1 年確定，後經本院以96年度聲減字第4028號裁
    定減為應執行有期徒刑6 月確定，於96年9 月29日執行完畢
    ；竟仍不知戒慎，而為下列竊盜犯行：
(一)、96年10月1 日下午2 時許，在臺北縣中和市○○路19號甲○○經營之「7-11便利商店」內，趁店員不注意之際，基於意
    圖為自己不法所有之竊盜犯意，徒手將該店內之金門高梁酒
    4 瓶（價值新臺幣〈下同〉1190元）放入自備黑色背包內，
    將之竊取得手離開現場。
(二)、96年10月1 日下午2 時40分許，在臺北縣中和市○○路37號
    「萊爾富超商」內，趁店員乙○○不注意之際，另基於意圖
    為自己不法所有之竊盜犯意，以同前手法，竊取該店內之馬
    諦氏尊者牌威士忌酒1 瓶（價值600 元）得手後，經乙○○
    查覺，追呼「小偷」，而在臺北縣中和市○○路、景安路口
    ，為巡邏警員逮捕查獲，丙○○併在有偵查犯罪職權之公務
    員或機關知悉其尚另犯如事實欄一(一)所述竊盜犯行前，主動
    向員警自首如事實欄一(一)所述竊盜犯行，且接受裁判。
二、案經甲○○、乙○○訴由臺北縣政府警察局中和分局報告臺
    灣板橋地方法院檢察署檢察官偵查後起訴。
    理    由
一、認定犯罪事實所憑之證據及理由：
    訊據被告對前開事實於本院審理中坦認在卷，核與被害人甲○○、乙○○於警詢中證述失竊情節相符，並有甲○○、乙○○於警詢中所出具之贓物認領保管單及監視錄影翻拍照片
    等附於偵查卷可稽，足認被告自白與事實相符，堪以採信，
    本件事證明確，被告犯行堪以認定。
二、應適用之法律、科刑審酌事由：
(一)、核被告如事實欄一(一)、(二)所述之行為，均係犯刑法第320 條
    第1 項之竊盜罪；又被告乃因遭如事實欄一(二)所述被害人乙○○追呼「小偷」，而在臺北縣中和市○○路、景安路口，
    為巡邏警員逮捕查獲，而被告到案時除坦認為如事實欄一(二)
    所述竊盜犯行外，併在有偵查犯罪職權之公務員或機關知悉
    其尚另犯如事實欄一(一)所述竊盜犯行前，即主動向員警自首
    如事實欄一(一)所述竊盜犯行，且接受裁判，嗣員警併依被告
    所述，而至如事實欄一(一)所述被害人甲○○經營之超商店內
    ，詢問甲○○是否有失竊物品，甲○○立即盤點商品因而發
    現失竊金門高梁酒4 瓶等情，經被告於警詢中供述在卷，亦
    經證人甲○○於警詢中證述綦詳，顯見被告所為如事實欄一
    (一)所述竊盜犯行，乃在有偵查犯罪職權之公務員或機關知悉
    前，即主動向員警自首此部份竊盜犯行，且接受裁判，所為
    合於自首規定，就其此部份犯行爰依刑法第62條前段規定減
    輕其刑。至被告於93年間，因竊盜案，經臺灣高等法院以94
    年度上訴第246 號判決判處有期徒刑1 年2 月確定；又於94
    年間，因竊盜案件，經臺灣台北地方法院以94年度易字第66
    4 號判決判處有期徒刑1 年確定；前開2 案所處徒刑經接續
    執行後，於96年1 月29日縮短刑期執行完畢；再於96年間，
    因竊盜案件，經本院以96年度易字第1195號判決判處有期徒
    刑1 年確定，後經本院以96年度聲減字第4028號裁定減為應
    執行有期徒刑6 月確定，於96年9 月29日執行完畢等情，有
    臺灣高等法院被告前案紀錄表在卷可參，是其於有期徒刑執
    行完畢後，5 年以內故意再犯本件有期徒刑以上之罪，為累
    犯，就其前開所犯2 罪，均依刑法第47條第1 項規定，各加
    重其刑。而其所為如事實欄一(一)所述竊犯行部分，同有刑之
    加重減輕事由，應依法先加後減之。至其前開所犯2 罪，犯
    意個別、行為互殊，應予分論併罰。
(二)、茲審酌被告犯罪之手段、所得財物價值、所生危害暨犯罪後
    尚知悔悟坦承犯行之犯後態度等一切情狀，就其前開所犯2
    罪，分別量處如主文所示之刑，並各諭知如易科罰金之折算
    標準，暨定其應執行之刑，及諭知如易科罰金之折算標準，
    以示儆懲。
據上論斷，應依刑事訴訟法第273 條之1 第1 項、第299 條第1
項前段，刑法第320 條第1 項、第47條第1 項、刑法第41條第1
項前段、第62條前段、第51條第6 款，刑法施行法第1 條之1 第
1項 、第2 項，判決如主文。
本案經檢察官郭季青到庭執行職務。
中    華    民    國    97    年    1    月    23    日
                刑事第十九庭法  官  陳明偉
以上正本證明與原本無異。
如不服本判決應於送達後10日內向本院提出上訴狀。
                            書記官  強梅芳
中    華    民    國    97    年    1    月    23    日
附錄本案論罪科刑法條全文：
刑法第三百二十條
意圖為自己或第三人不法之所有，而竊取他人之動產者，為竊盜
罪，處五年以下有期徒刑、拘役或五百元以下罰金。
意圖為自己或第三人不法之利益，而竊佔他人之不動產者，依前
項之規定處斷。
前二項之未遂犯罰之。


司法院資訊處製作；財團法人民間司法改革基金會備份。
